ACORDAO-COMPLETO-2349035

ACÓRDÃO DE RELAÇÃO

ACÓRDÃO DE RELAÇÃO 553/2019 ATA 8/2019 - PLENÁRIO

Acórdão 553/2019-TCU-Plenário
Trata-se de Recurso de Revisão interposto por Mpo/Engenharia Construções e Comércio Ltda. (peça 121) contra o Acórdão 283/2008-TCU-Segunda Câmara (peça 35, p. 1-16) ;
Considerando que o recorrente se limitou a invocar hipótese legal compatível com o recurso de revisão, sem, contudo, satisfazê-la materialmente;
Considerando que o recorrente não apresentou elementos que demonstrassem o preenchimento dos requisitos específicos previstos no art. 35 da Lei 8.443/1992;
Considerando os pareceres da Secretaria de Recursos e do Ministério Público pelo não conhecimento do recurso, por não atender aos requisitos específicos de admissibilidade, nos termos do art. 35 da Lei nº 8.443/1992 e art. 288 do Regimento Interno;
Os Ministros do Tribunal de Contas da União, reunidos em Sessão de Plenário, ACORDAM, ante as razões expostas pelo Relator, por unanimidade, em não conhecer do presente recurso de revisão, interposto por Mpo/Engenharia Construções e Comércio Ltda., por não atender aos requisitos específicos de admissibilidade, nos termos do artigo 35 da Lei 8.443/92, c/c artigo 288 do RI/TCU, dando-se ciência desta deliberação e da instrução de peça 140 ao recorrente. 
1. Processo TC-Processo 700.301/1996-8 (TOMADA DE CONTAS ESPECIAL) 
	1.1. Responsáveis: Construtora Cauler Ltda (55.943.260/0001-92) ; Construtora e Incorporadora Tittanegro Ltda (52.983.228/0001-42) ; Delta Engenharia Industria e Comercio Ltda (00.077.362/0001-80) ; Engefam - Construções e Serviços Ltda (53.644.753/0001-04) ; Engenharia Construções e Comércio Ltda (54.498.050/0001-70) ; Estruturas Metalicas Esquadro Ltda (55.069.421/0001-60) ; Francisco Alves de Arruda (XXX.492.008-XX) ; Gilberto Andrade Conrado (91.825.562/0001-20) ; Irac Comercial e Servicos Ltda - Me (65.562.662/0001-09) ; Jorge Luiz Gomes da Silva (XXX.600.687-XX) ; José Zucoloto (XXX.548.848-XX) ; João Carlos de Oliveira Rocha (XXX.733.838-XX) ; João Wanderley Tavares (XXX.022.548-XX) ; Leila Jorge Domingos (XXX.098.408-XX) ; Maria Alves dos Santos Vrech (XXX.677.828-XX) ; Modesto Vasques Filho (XXX.596.178-XX) ; Redan Comercio e Servicos da Construcao Ltda (54.076.112/0001-55) ; Relight Engenharia Ltda (61.958.773/0001-70) ; Roztec Manutenção e Reformas Ltda (63.985.899/0001-69) ; Sergio Loduca Cruz (XXX.512.718-XX) 
	1.2. Recorrente: Engenharia Construções e Comércio Ltda (54.498.050/0001-70) 
	1.3. Órgão/Entidade: Caixa Econômica Federal
	1.4. Relator: Ministro Walton Alencar Rodrigues
	1.5. Representante do Ministério Público: Subprocurador-Geral Lucas Rocha Furtado
	1.6. Unidades Técnicas: Secretaria de Recursos (SERUR) ; Secretaria do TCU no Estado de São Paulo (Sec-SP) .
	1.7. Representação legal: Everton Gandolfi Jardim (26.943/OAB-SC) e outros, representando Delta Engenharia Industria e Comercio Ltda; Jailton Zanon da Silveira (77.366/OAB-RJ) e outros, representando Caixa Econômica Federal. 
	1.8. Determinações/Recomendações/Orientações: não há.

Caixa Econômica Federal

Construtora Cauler Ltda (55.943.260/0001-92); Construtora e Incorporadora Tittanegro Ltda (52.983.228/0001-42); Delta Engenharia Industria e Comercio Ltda (00.077.362/0001-80); Engefam - Construções e Serviços Ltda (53.644.753/0001-04); Engenharia Construções e Comércio Ltda (54.498.050/0001-70); Estruturas Metalicas Esquadro Ltda (55.069.421/0001-60); Francisco Alves de Arruda (XXX.492.008-XX); Gilberto Andrade Conrado (91.825.562/0001-20); Irac Comercial e Servicos Ltda - Me (65.562.662/0001-09); Jorge Luiz Gomes da Silva (XXX.600.687-XX); José Zucoloto (XXX.548.848-XX); João Carlos de Oliveira Rocha (XXX.733.838-XX); João Wanderley Tavares (XXX.022.548-XX); Leila Jorge Domingos (XXX.098.408-XX); Maria Alves dos Santos Vrech (XXX.677.828-XX); Modesto Vasques Filho (XXX.596.178-XX); Redan Comercio e Servicos da Construcao Ltda (54.076.112/0001-55); Relight Engenharia Ltda (61.958.773/0001-70); Roztec Manutenção e Reformas Ltda (63.985.899/0001-69); Sergio Loduca Cruz (XXX.512.718-XX)

ACORDAO-COMPLETO-2502714

Acórdão 8495/2022 - Segunda Câmara

Segunda Câmara

WALTON ALENCAR RODRIGUES

Everton Gandolfi Jardim (26.943/OAB-SC) e outros, representando Delta Engenharia Industria e Comercio Ltda; Jailton Zanon da Silveira (77.366/OAB-RJ) e outros, representando Caixa Econômica Federal.

Subprocurador-Geral Lucas Rocha Furtado

TOMADA DE CONTAS ESPECIAL (TCE)

Secretaria de Recursos (SERUR); Secretaria do TCU no Estado de São Paulo (Sec-SP).